【裁判字號】    95,交簡上,99
【裁判日期】    951115
【裁判案由】    過失傷害
【裁判全文】
臺灣板橋地方法院刑事判決            95年度交簡上字第99號
上  訴  人  臺灣板橋地方法院檢察署檢察官
被      告  甲○○
上列上訴人因過失傷害案件，不服本院九十五年度交簡字第七七
八號中華民國九十五年六月二十六日第一審判決（聲請簡易判決
處刑書案號：臺灣板橋地方法院檢察署九十五年度偵字第五一八
○號），本院管轄之第二審合議庭判決如下：
    主  文
上訴駁回。
甲○○緩刑貳年。
    事實及理由
一、本案經本院審理結果，認第一審以被告甲○○犯刑法第二百
    八十四條第一項前段之過失傷害罪，判處拘役四十日，並諭
    知易科罰金之折算標準，認事用法及量刑均無不當，應予維
    持，並引用第一審判決書記載之事實、證據及理由（如附件
    ）。
二、公訴人上訴意旨略以：據告訴人具狀以被告甲○○跨越分向
    限制線且超速行駛而撞傷告訴人，惡性非輕；又於肇事後毫
    無悔意，拒與告訴人和解，原審以被告自首減輕其刑，判處
    拘役四十日，顯屬過輕等語，尚非顯無理由，請求撤銷改判
    等語。
三、經查：上揭事實，業據被告於警詢、偵查及本院審理時均坦
    承不諱，復經告訴人乙○○於警詢、偵查及本院審理時指訴
    綦詳，並有道路交通事故現場圖、道路交通事故調查報告表
    、天主教耕莘診斷證明書、臺灣省臺北縣區車輛行車事故鑑
    定委員會北縣鑑字第九四一六一一號鑑定意見書各一紙及現
    場照片十二張附卷足佐。被告上開犯行事證已臻明確，堪以
    認定，應依法論科。
四、原審爰引刑事訴訟法第四百四十九條第一項前段、第三項、
    第四百五十四條第一項、刑法第二百八十四條第一項前段、
    、修正前第六十二條前段、修正前第四十一條第一項前段、
    罰金罰鍰提高標準條例第一條前段、修正前第二條，並審酌
    本件車禍肇事原因為告訴人乙○○違規穿越分向限制線行走
    ，與被告甲○○駕駛普通重型機車，超速行駛，同為肇事主
    因；案發後，警員前往現場處理時，被告在場，並當場承認
    為肇事者，有道路交通事故肇事人自首情形紀錄表一件附卷
    可稽，符合刑法第六十二條前段自首之規定，應予減輕其刑
    ，並審酌被告犯後於原審審理期間尚未與告訴人達成和解之
    態度等一切情形，判處被告拘役四十日，如易科罰金，以三
    百元折算一日，經核認事用法，並無不當，量刑亦屬妥適，
    檢察官以前詞提起上訴，請求撤銷改判，為無理由，應予駁
    回。末按被告行為後刑法第七十四條關於緩刑之規定雖有修
    正，然犯罪在新刑法施行前，新刑法施行後，緩刑之宣告應
    適用新刑法，有最高法院九十五年度第八次刑事會議決議可
    資參照。查被告前未曾受有期徒刑以上刑之宣告，有臺灣高
    等法院被告全國前案紀錄表附卷可參，且於本院審理時已與
    告訴人達成和解，並賠償部分損害，經此偵審程序及刑之宣
    告後，當能知所警惕，信無再犯之虞，本院認所宣告之刑以
    暫不執行為適當，爰併宣告如主文所示之緩刑，以勵自新。
五、被告行為後刑法相關規定已經修正，有關法律之適用應附帶
    說明如次：
  (一)關於易科罰金部分：按被告行為時刑法第四十一條第一項前
    段規定：「犯最重本刑為五年以下有期徒刑以下之刑之罪，
    而受六個月以下有期徒刑或拘役之宣告，因身體、教育、職
    業、家庭之關係或其他正當事由，執行顯有困難者，得以一
    元以上三元以下折算一日，易科罰金。」。又被告行為時之
    易科罰金折算標準，依修正前罰金罰鍰提高標準條例第二條
    前段（現已刪除）規定，就其原定數額提高為一百倍折算一
    日，亦即被告行為時之易科罰金折算標準，應以銀元三百元
    折算一日，經折算為新臺幣後，應以新臺幣九百元折算為一
    日。惟九十五年七月一日起施行之刑法第四十一條第一項前
    段規定：「犯最重本刑為五年以下有期徒刑以下之刑之罪，
    而受六個月以下有期徒刑或拘役之宣告者，得以新臺幣一千
    元、二千元或三千元折算一日，易科罰金」。比較修正前後
    之易科罰金折算標準，以修正前之規定，較有利於被告，應
    依刑法第二條第一項前段之規定，適用修正前刑法第四十一
    條第一項前段規定，定其折算標準。
  (二)罰金刑之貨幣單位及提高倍數部分：按修正刑法係自九十五
    年七月一日起施行，在此之前，刑法分別編有關罰金刑之貨
    幣單位係銀元；且依刑法分則編應處罰金者，應適用罰金罰
    鍰提高標準條例第一條、第四條之規定；亦即應按各該具體
    條文制定或修正之時間先後，定其提高之倍數。惟被告行為
    後，刑法施行法增訂第一條之一，於九十五年六月十四日經
    總統公布施行；該條規定：「中華民國九十四年一月七日刑
    法修正施行後，刑法分則編所定罰金之貨幣單位為新臺幣。
    九十四年一月七日刑法修正時，刑法分則編未修正之條文定
    有罰金者，自九十四年一月七日刑法修正施行後，就其所定
    數額提高為三十倍。但七十二年六月二十六日至九十四年一
    月七日新增或修正之條文，就其所定數額提高為三倍」。亦
    即自九十五年七月一日起，刑法分則編所定罰金之貨幣單位
    ，由原來之銀元改為新臺幣；且九十四年一月七日刑法修正
    時，刑法分則編未修正之條文定有罰金者，自九十五年七月
    一日起，有關罰金之數額提高為三十倍。本案被告係犯刑法
    第二百八十四條第一項前段之罪，且自二十四年七月一日施
    行後即未再修正，依增訂刑法施行法第一條之一規定，其罰
    金以新臺幣為單位，數額應提高三十倍。此與修正前之罰金
    以銀元為單位，且適用罰金罰鍰提高標準條例之結果應提高
    十倍，而新臺幣與銀元之比例為一比三，換算結果亦為三十
    倍者，並無不同。亦即修正刑法施行法第一條之一之意旨，
    僅在使刑法規範之罰金刑之貨幣單位，一律改為新臺幣；並
    使修正前後有關罰金刑之應提高之倍數一致，對被告而言，
    並無有利、不利之比較適用之問題。
  (三)關於自首部分：被告行為後，刑法已於九十四年二月二日修
    正公布，自九十五年七月一日起施行，有關自首之規定，修
    法前之規定係減輕其刑；而修法後則規定得減輕其刑，屬法
    律有變更，依修正後刑法第二條第一項前段規定，比較新舊
    法結果，自應適用修正前之規定。
  (四)又行為後法律有變更者，依修正前刑法第二條第一項之規定
    ，以適用裁判時法為原則，如行為時法有利於行為人，則例
    外適用行為時法；依修正後刑法第二條第一項規定，以適用
    行為時法為原則，惟如裁判時法有利於行為人，則例外的適
    用裁判時法。本案原審適用法律（即行為時法），既無不合
    ，雖未及比較適用新舊法，仍難指為瑕疵，自不構成撤銷之
    理由，附此敘明。
據上論斷，應依刑事訴訟法第四百五十五條條之一第一項、第三
項、第三百七十三條、第三百六十八條，刑法第二條第一項前段
、第七十四條第一項第一款，判決如主文。
本案經檢察官溫祖德到庭執行職務。
中  華  民  國    九十五    年    十一   月    十五    日
                    交通法庭  審判長法  官   樊季康
                                    法  官   劉元斐
                                    法  官   張筱琪
以上正本證明與原本無異
本判決不得上訴
                                    書記官   廖舜宜
中  華  民  國    九十五    年    十一   月    十五    日


司法院資訊處製作；財團法人民間司法改革基金會備份。
